【裁判字號】    89,交易,739
【裁判日期】    900215
【裁判案由】    竊盜等
【裁判全文】
臺灣高雄地方法院刑事判決                        八十九年度交易字第七三九號
    公  訴  人  臺灣高雄地方法院檢察署檢察官
    被      告  甲○○
右列被告因竊盜案件，經檢察官提起公訴（民國八十九年度偵字第一五三六九號），
本院判決如左：
    主  文
甲○○攜帶兇器竊盜，處有期徒刑陸月，如易科罰金以參佰元折算壹日。
甲○○被訴過失傷害部分公訴不受理。
    事  實
一、甲○○曾於八十四年間犯有少年竊盜非行，仍不知悔改，意圖為自己不法之所有
    ，於民國八十九年七月六日凌晨三時許，持其於八十九年七月五日購買客觀上足
    以對人之生命、身體、安全構成威脅之Ｔ字型起子一把，在高雄縣鳳山市○○路
    與鳳東路口附近，撬開齊麗華所有交由其子丙○○駕駛後停放在該處之車牌號碼
    ＶＯ─二一六八號自小客車之門鎖，得手後於八十九年七月九日凌晨二時四十分
    許駕駛竊得之上開車輛附載友人外出遊玩，行經高雄縣鳳山市○○路與中山東路
    口時，與乙○○駕駛之自小貨車發生擦撞（過失傷害部分業據乙○○撤回告訴）
    ，經警據報前往現場處理，發現甲○○所駕之自小客車為申報失竊之贓車因而查
    獲。
二、案經高雄縣警察局鳳山分局移送臺灣高雄地方法院檢察署檢察官偵查起訴。
    理  由
壹、有罪部分：
一、被告攜帶Ｔ型起子竊盜之事實，業據被告於警、偵訊及本院審理時坦白承認，核
    與證人即被害人丙○○於警訊及本院審理時結證情節相符。而被告持以行竊用之
    Ｔ型起子，雖未扣案，惟被告於本院審理時陳明：持以行竊之Ｔ型起子握柄處為
    塑膠製，起子部分為鐵製，長度約十五公分，末端磨成扁平尖銳狀等語，並有被
    告當庭繪製之圖形一紙附卷可參（見本院九十年一月十六日訊問筆錄），是依被
    告所述，該Ｔ型起子係末端呈扁平尖銳狀，極易用以殺傷人，客觀上足以對於人
    之生命、身體、安全構成威脅，顯為具有危險性之兇器至明。本件罪證明確，被
    告之犯行，可以認定，應依法論科。
二、被告持客觀上均足對人之生命、身體及安全構成威脅之Ｔ型起子竊取自小客車，
    核其所為，係犯刑法第三百二十一條第一項第三款攜帶兇器竊盜罪。爰審酌被告
    ，不思工作謀生，竟以行竊手法破壞他人財物，竊車代步外出玩樂。又查被告前
    曾於八十四年間因少年竊盜事件，於八十五年間經本院裁定訓誡及假日生活輔導
    十次等情，此有台灣高雄地方法院檢察署刑案資料查註紀錄表、本院被告院內索
    引卡紀錄表各一份可稽，足認被告前已素行不佳，仍不知悔改，但念及本件犯罪
    情節尚非重大，且已與被害人成立和解（有本院八十九年度交附字第二六二號和
    解筆錄一份可憑）及犯後坦承犯行，態度尚稱良好等一切情狀，量處如主文所示
    之刑，並諭知易科罰金之折算標準。再按現行刑法第四十一條業經總統於九十年
    一月十日公布，並於同年月十二日生效，因被告所犯本罪，其最重本刑為五年以
    下有期徒刑之罪，且受有六月以下有期徒刑之宣告，依刑法第二條第一項前段規
    定之從新主義原則，應依修正後刑法第四十一條第一項之規定，諭知有期徒刑易
    科罰金之折算標準。另供被告竊盜用之Ｔ型起子一把，為被告所有供犯罪所用之
    物，雖未扣案，但據被告陳明係置於竊得之車牌號碼ＶＯ─二一六八號自小客車
    內，然被害人丙○○於領回上開車輛後，並未尋獲被告所有供行竊用之Ｔ型起子
    等情，業據被告及被害人丙○○到庭陳述甚詳，雖不能證明業已滅失，惟並非違
    禁物，為免將來執行困難，爰不為沒收之諭知。
貳、公訴不受理部分：
一、公訴意旨為：被告於八十九年七月九日上午三時許，駕駛竊得之車牌號碼ＶＯ─
    二一六八號自小客車，沿高雄縣鳳山市○○路由西往東方向行駛，途經該路與中
    山東路口時，因逆向行駛至對向車道，致與由告訴人乙○○駕駛之車牌號碼ＸＶ
    ─四七一０號自小客車發生擦撞，使告訴人受有胸部及左踝挫傷、左肘及右小腿
    擦傷之傷情。
二、按告訴乃論之罪，告訴人於第一審辯論終結前，得撤回其告訴；又告訴經撤回者
    ，法院應諭知不受理之判決，刑事訴訟法第二百三十八條第一項，及第三百零三
    條第三款定有明文。
三、本件被告因過失傷害部分，經檢察官提起公訴，認被告係犯刑法第二百八十四條
    第一項前段之過失傷害罪，依同法第二百八十七條前段之規定須告訴乃論。茲據
    告訴人於本院審理中，具狀聲請撤回其告訴，揆諸前開說明，爰為諭知不受理之
    判決。
參、論結，應依刑事訴訟法第二百九十九條第一項前段、第三百零三條第三款，刑法
    第三百二十一條第一項第三款、第二條第一項前段、第四十一條第一項、第二項
    罰金罰鍰標準條例第二條，判決如主文。
本案經檢察官吳傑人到庭執行職務
中      華      民      國      九十      年      二      月    十五    日
                                臺灣高雄地方法院交通法庭
                                    法  官  張  桂  美
右正本證明與原本無異。
如不服本判決，應於判決送達後十日內，向本院提出上訴狀。
                                    書記官  吳  金 霞
中      華      民      國      九十      年      二      月    十五    日
附錄本判決論罪之法條：
刑法第三百二十一條第一項第三款
犯竊盜罪而有左列情形之一者，處六月以上五年以下有期徒刑：
一、於夜間侵入住宅或有人居住之建築物、船艦或隱匿其內而犯之者。
二、毀越門扇、牆垣或其他安全設備而犯之者。
三、攜帶兇器而犯之者。
四、結夥三人以上而犯之者。
五、乘火災、水災或其他災害之際而犯之者。
六、在車站或埠頭而犯之者。
前項之未遂犯罰之。


司法院資訊處製作；財團法人民間司法改革基金會備份。
